【裁判字號】    99,訴,2699
【裁判日期】    991026
【裁判案由】    偽造文書等
【裁判全文】
臺灣板橋地方法院刑事判決              99年度訴字第2699號
公  訴  人  臺灣板橋地方法院檢察署檢察官
被      告  甲○○
上列被告因偽造文書案件，經檢察官提起公訴（99年度偵字第15
145號），本院以簡式審判程序審理，判決如下：
    主  文
甲○○共同犯行使偽造私文書罪，累犯，處有期徒刑伍月，如易
科罰金，以新臺幣壹仟元折算壹日，附表所示偽造之署押（簽名
、捺印），均沒收之。
    事  實
一、甲○○前於民國（下同）98年間，因犯妨害兵役治罪條例案
    件，經本院以98年度簡字第1606號判決有期徒刑2 月確定，
    於98年12月9 日易服社會勞動執行完畢（按：依刑法第44條
    規定：易服社會勞動執行完畢者，其所受宣告之刑，以已執
    行論）；詎甲○○與乙○○（邱某部分，已經審結）2 人，
    竟共同基於偽造署押、行使偽造私文書之犯意聯絡，於99年
    4 月10日15時50分許，一同前往位於臺北縣板橋市○○路○
    段123 號之「鑫發小客車租賃有限公司」（下稱：鑫發公司
    ），由乙○○提供其自王琦城處取得之王琦城身分證件予甲
    ○○，再由甲○○冒用王琦城之名義，在汽車租賃契約書暨
    租用汽車切結書及未填具發票日與票面金額之空白本票、提
    供違規駕駛人申請書上，接續偽造「王琦城」之簽名共4 枚
    ，並於其上捺按指印，表示係「王琦城」之指印共4 枚（合
    計偽造署押8 枚），乙○○亦在該汽車租賃契約書連帶保證
    人欄內簽署其署名並捺按指印，表示由王琦城同意向鑫發公
    司租借車號：ZZ-5817 號之自用小客車使用之意，共同持向
    鑫發公司負責人陳麗月行使之，足以生損害於王琦城及鑫發
    公司；【以下：為被告乙○○另為之犯行部分，為視全貌玆
    一體記述之】嗣翌日即同月11日4 時45分許，乙○○駕駛上
    開車輛，搭載甲○○行經臺北縣土城市○○路○ 段161 號前
    ，因交通違規，為臺北縣政府警察局土城分局土城派出所員
    警劉金池、林志忠2 人攔查，詎料乙○○為躲避查緝，竟加
    速將車輛駛入中央路1 段143 巷內，而為劉金池騎乘警用機
    車追捕並攔阻去路時，其明知劉金池係依法執行勤務之公務
    員，竟基於妨害公務之犯意，駕車衝撞劉金池後逃離現場（
    未致人受傷），以此強暴之方式妨害員警執行公務。嗣經警
    尋獲乙○○、甲○○2 人棄置在臺北縣板橋市○○○○道路
    旁之車號：ZZ-5817 號車輛後，採集前開私文書及該車駕駛
    座內之指紋進行比對，循線查悉上情。
二、案經臺北縣政府警察局土城分局移由臺灣板橋地方法院檢察
    署檢察官偵查起訴。
    理  由
一、本件係依刑事訴訟法第273 條之1 第1 項規定，以簡式審判
    程序審理判決，合先敘明。
二、證據：
(一)、被告甲○○之自白。
(二)、證人（即同案共犯）乙○○偵查之供述。
(三)、證人陳麗月、王琦城之證述。
(四)、證人劉金池證述暨職務報告書。
(五)、汽車租賃契約書、提供違規駕駛人申請書影本各1 紙、內政
    部警政署刑事警察局99年4 月20日刑紋字第0990050103號鑑
    定書1 份及現場照片17張等在卷，足為佐證。
(六)、據上，被告自白，與事實相符，足為憑信，被告犯行，可以
    認定，應予責罰。
三、論罪科刑：
(一)、核被告甲○○所為，係犯刑法第216 條、第210 條之行使偽
    造私文書、第217 條第1 項之偽造署押等罪。其偽造署押之
    行為，為偽造私文書之部分行為，偽造私文書之低度行為，
    復為行使之高度行為所吸收，均不另論罪。被告與同案被告
    乙○○間，就如上犯行，有犯意聯絡及行為分擔，均為共同
    正犯。再被告有如上所述前案，並經執行完畢，有本院99年
    10月18日言詞辯論終結日查悉之臺灣高等法院被告前案紀錄
    表在卷可稽，是其於有期徒刑執行完畢後之5 年以內，再故
    意犯本件有期徒刑以上之罪，為累犯，應依刑法第47條第1
    項規定加重其刑。
(二)、爰審酌被告犯罪動機、目的、手段、素行、犯行危害程度，
    犯罪後於本院尚知為坦承之態度等一切情狀，酌情量處如主
    文所示之刑，並為易科罰金折算標準之諭知。
(三)、附表所示偽造之署押（含簽名、捺印），不問屬於犯人與否
    ，應依刑法第219 條規定宣告沒收之。
四、另被告乙○○部分，本院業於99年9 月23日審結在卷，附帶
    說明。
據上論斷，應依刑事訴訟法第273 條之1 第1 項、第299 條第1
項前段，刑法第28條、第216 條、第210 條、第44條、第47條第
1 項、第41條第1 項前段、第219 條，刑法施行法第1 條之1 ，
判決如主文。
本案由檢察官丙○○提起公訴，經檢察官蘇逸修到庭執行職務。
中    華    民    國    99    年    10    月    26    日
                        刑事第2 庭法  官  黎錦福
上列正本證明與原本無異。
如不服本判決，應於判決送達後10日內敘明上訴理由，向本院提
出上訴狀 (應附繕本) ，上訴於臺灣高等法院。其未敘述上訴理
由者，應於上訴期間屆滿後20日內向本院補提理由書「切勿逕送
上級法院」。
                                  書記官  蔡麗春
中    華    民    國    99    年    10    月    26    日
附表：卷附汽車租賃契約書暨租用汽車切結書及未填具發票日與
      票面金額之空白本票、提供違規駕駛人申請書，偽造之「
      王琦城」簽名共4 枚，以及捺按之指印共4 枚（合計偽造
      署押8 枚）。
附本案論罪科刑法條全文：
中華民國刑法第210條
（偽造變造私文書罪）
偽造、變造私文書，足以生損害於公眾或他人者，處5 年以下有
期徒刑。
中華民國刑法第216條
（行使偽造變造或登載不實之文書罪）
行使第210 條至第215 條之文書者，依偽造、變造文書或登載不
實事項或使登載不實事項之規定處斷。

司法院資訊處製作；財團法人民間司法改革基金會備份。
